# 求助陈版主—关于可转换可赎回优先股问题

提问人：木有名字了啊 时间：2017-08-14 19:57:42
陈版主，求助。 A公司发行了可转换优先股，优先股股东可随时按1:1的比例申请转化为普通股，转化时无需额外支付对价。若一直未转换，优先股股东可在 5 年后要求A公司赎回优先股，赎回价格为原优先股发行价格外加10%的年化复利。此种情况下要如何进行会计处理呢？US GAAP下和PRC下处理方法一样吗？

回答人：chenyiwei
在IFRS下，因为优先股股东有选择转换或赎回的选择权，而是否行使赎回权并不是本企业可单方面控制的事项，所以整体上这是一项金融负债。但其中包含的固定金额转股期权可以作为一项权益工具。 US GAAP的规定不熟悉，建议咨询相关专业人士。但需注意：
US GAAP与IFRS在此方面出现实质性差异的可能性较大。

提问人：wei871231 时间：2017-10-11 22:26:24
碰到同样问题，此类US GAAP下计入夹层股，那么PRC下是否应该拆分成负债以及权益？

回答人：chenyiwei
IFRS和CAS下无夹层权益的概念，全部作为金融负债处理。